臺灣高等法院高雄分院刑事裁定
110年度抗字第431號
抗  告  人  
即 受刑 人  高宗鍇



上列抗告人因聲請撤銷緩刑案件，不服臺灣橋頭地方法院中華民
國110年11月25日裁定(110年度撤緩字第91號)，提起抗告，本院
裁定如下：
    主  文
抗告駁回。
    理  由
一、抗告意旨略以：抗告人即受刑人高宗鍇前受緩刑宣告之案件
    （即臺灣高雄地方法院民國107年度審訴字第941號案件）與
    後案件（即同院108年度原訴字第18號、109年度訴字第248
    號、109年度訴字第423號等案件），均係抗告人於106年10
    月至12月間，加入詐騙集團所犯。然因不明原因卻分別起訴
    ，導致抗告人因後案之判刑確定，前案緩刑必須撤銷，抗告
    人悔罪彌補之努力付諸流水，不免有制度不完滿之疑慮。抗
    告人後案之犯行，並非前案判決科刑宣告後，再犯或屢犯相
    同罪質犯行；且抗告人為後案犯行時，尚無法預知前案將受
    緩刑之寬典，及後案對於緩刑宣告所可能產生之影響，難認
    抗告人主觀上有何枉顧法院宣告緩刑寬典而一再故意犯罪之
    高度反社會性、法敵對意識。再者，檢察官就抗告人如何符
    合原宣告緩刑難收預期效果，而有執行刑罰之要件，並未提
    出相關說明及佐證；且緩刑前故意犯他罪，與原宣告緩刑難
    收預期效果，而有執行刑罰之必要，係屬二事，尚難因抗告
    人受分割起訴之後案判決，遽認抗告人所受之緩刑宣告難收
    預期之效果。抗告人加入詐騙集團，固可非議，惟係參與較
    末端之開車載車手前往提款之工作，參與程度有限，且僅短
    暫時間內參與犯行，行為之嚴重性及表現之危險性均屬非重
    。衡酌抗告人犯案時剛屆18歲，及短期自由刑之流弊，本件
    撤銷緩刑宣告不免與比例原則有違，且有否定前案緩刑宣告
    評價之疑慮，而易生制度上之流弊。爰提起抗告，請將原裁
    定撤銷，駁回檢察官之聲請等語。
二、受緩刑之宣告，而有下列情形之一者，撤銷其宣告：一、緩
    刑期內因故意犯他罪，而在緩刑期內受逾6月有期徒刑之宣
    告確定者。二、緩刑前因故意犯他罪，而在緩刑期內受逾6
    月有期徒刑之宣告確定者。前項撤銷之聲請，於判決確定後
    6月以內為之，刑法第75條定有明文。觀之上開規定之立法
    理由：「緩刑制度係為促使惡性輕微之被告或偶發犯、初犯
    改過自新而設，如於緩刑期間、緩刑前故意犯罪，且受不得
    易科罰金之有期徒刑以上刑之宣告確定者，足見行為人並未
    因此而有改過遷善之意，不宜給予緩刑之寬典，而有「應」
    撤銷緩刑宣告之必要。至於有上開情形，而受可易科罰金之
    有期徒刑刑之宣告者，因犯罪情節較輕，以此列為「應撤銷
    」緩刑之事由，似嫌過苛，爰改列為第75條之1「得撤銷」
    緩刑之事由。以資衡平。」可知刑法第75條第1項所定2款要
    件有一具備，即毋庸再行審酌其他情狀，應逕予撤銷緩刑，
    與刑法第75條之1，採用裁量撤銷主義，賦與法院撤銷與否
    之權限之情形不同。
三、查抗告人前因犯詐欺案件，經臺灣高雄地方法院於108年1月
    2日以107年度審訴字第941號判決判處有期徒刑1年3月（共2
    罪），應執行刑有期徒刑1年4月，緩刑3年，並應向公庫支
    付新臺幣1萬元，於108年2月12日確定，緩刑期間自108年2
    月12日起至111年2月11日止（下稱前案）等情，有該判決書
    及臺灣高等法院被告前案紀錄表在卷可參。又抗告人於緩刑
    期前即106年12月14日（1次）、106年12月16日（3次）因故
    意犯詐欺罪，經臺灣高雄地方法院於109年7月28日以108年
    度原訴字第15號等判決判處有期徒刑1年（共3罪）、1年1月
    ，應執行刑有期徒刑1年8月，上訴後，分經本院以110年度
    金上訴字第12號等判決；最高法院以110年度台上字第4539
    號等判決，分別駁回上訴，而於緩刑期內即110年8月25日確
    定（下稱後案）之事實，亦有各該判決書及前開前案紀錄表
    可證。
四、由於抗告人於前案受緩刑宣告後，有於緩刑前故意犯後案，
    而在緩刑期內受逾6月有期徒刑宣告確定之情形，已符合刑
    法第75條第1項第2款之規定。且檢察官亦於後案判決確定後
    6個月內即110年11月22日向原審聲請撤銷抗告人前案之緩刑
    宣告（詳原審卷第5頁）。因此，抗告人前案受緩刑宣告後
    ，既有刑法第75條第1項第2款所規定之情形，不論其原因為
    何，或是否有抗告理由所指之情事，在無裁量之餘地下，法
    院即應撤銷前案之緩刑宣告。故原審依上開規定，撤銷抗告
    人前案之緩刑宣告，經核尚無違誤。抗告人提起本件抗告，
    為無理由，應予駁回。
據上論結，應依刑事訴訟法第412條，裁定如主文。
中　　華　　民　　國　　111 　年　　1 　　月　　7 　　日
                  刑事第三庭    審判長法  官  吳進寶
                                      法  官  徐美麗
                                      法  官  方百正
以上正本證明與原本無異。
不得再抗告。
中　　華　　民　　國　　111 　年　　1 　　月　　7 　　日
　　　　　　　　　　　　　　　　　　　書記官  呂姿儀